臺灣高雄地方法院刑事判決　　　　　 100年度審訴字第2375號
公　訴　人　臺灣高雄地方法院檢察署檢察官
被　　　告　靖久儀
上列被告因侵害墳墓屍體罪案件，經檢察官提起公訴（100 年度
偵字第3879、9022號），本院合議庭裁定由受命法官獨任行簡式
審判程序，判決如下：
    主  文
靖久儀遺棄屍體，處有期徒刑捌月。
    事實及理由
一、犯罪事實：
    靖久儀與友人即死者陳永祥，於民國100 年1 月18日凌晨3
    時許，相約至高雄市金巴黎舞廳飲酒，至同日凌晨5 時許結
    帳，並由靖久儀駕駛車號8J-8527 號自小客車搭載陳永祥離
    開，期間陳永祥提議欲購買第一級毒品海洛因施打，靖久儀
    乃駕駛上開車輛，至高雄市小港區附近，由陳永祥下車向真
    實姓名年籍不詳男子，以不詳代價購買毒品海洛因若干後，
    旋即至附近西藥房購買針筒，並在車內以針筒注射方式施用
    海洛因，其後2 人一同返回靖久儀位在高雄市○○區○○街
    20號之住處；嗣於同日凌晨6 時40分許，陳永祥與靖久儀在
    上開住處聊天時，陳永祥再次以針筒注射方式施用第一級毒
    品海洛因，陳永祥因施用毒品海洛因而昏睡後，靖久儀隨即
    開車搭載其女兒上學，並返回住處打電腦、出外訪友後，於
    100 年1 月19日清晨2 時許，靖久儀發現陳永祥身體呈現冰
    冷、無呼吸、心跳之狀態，隨即對陳永祥實施CPR 約1 小時
    ，急救無效後，靖久儀認為陳永祥業已死亡，但因於急救時
    ，陳永祥家人撥打電話向其詢問陳永祥之去向，其未予告知
    ，因不敢面對陳永祥家人，竟心生遺棄陳永祥屍體之犯意，
    隨即以雙手自背後穿過陳永祥腋下，將陳永祥由床上拖行至
    1 樓門口時，因體力不支，遂於凌晨5 時許，以門號
    0000000000號之行動電話撥打0000000000號行動電話予不知
    情之王蔚臻（另為不起訴處分），向王蔚臻謊稱要搬東西請
    其過來幫忙，迨王蔚臻抵達上址後，見陳永祥坐於上開住址
    之門口，2 人遂各一邊攙扶陳永祥屍體左右手，以拖行方式
    將陳永祥往靖久儀上開使用之自小客車停放方向拖行，惟拖
    行至上開自小客車旁時，王蔚臻向靖久儀詢問陳永祥是否是
    暈倒，靖久儀即向王蔚臻坦承陳永祥係施用海洛因過量死亡
    ，王蔚臻隨即拋下陳永祥屍體而離開，靖久儀乃自行將屍體
    搬運至上開自小客車後座，並駕駛上開自小客車，沿高雄市
    小港區附近繞行，於同日8 時42分許，行經高雄市小港區○
    ○○街95號廢棄屋前路旁時，見該路段旁地處偏僻空曠，乃
    將陳永祥屍體丟棄於該處，並以黃色的塑膠製紐澤西護欄擋
    住後，隨即駕車離去。惟返回住處時，因陳永祥家人及友人
    陳清茂在靖久儀住處前等候，而陳清茂發現靖久儀駕駛之自
    小客車後座有血水，乃立即報警因而查獲上情。
二、程序部分：
    本件被告靖久儀所犯係死刑、無期徒刑、最輕本刑為3年以
    上有期徒刑以外之罪，其於準備程序中就被訴事實為有罪之
    陳述，經法官告知簡式審判程序之旨，並聽取公訴人、被告
    之意見後，本院合議庭認為適宜而裁定由受命法官獨任進行
    簡式審判程序：又本件之證據調查，依刑事訴訟法第273 條
    之2 規定，不受同法第159 條第1 項、第161 條之2 、第
    161 條之3 、第163 條之1 及第164 條至第170 條規定之限
    制，均合先敘明。
三、上揭事實，業據被告坦承不諱，核與證人王蔚臻、陳清茂、
    陳金杉之證述情節相符，並有高雄市政府警察局刑案現場勘
    察報告暨現場照片、內政部警政署刑事警察局鑑定書、臺灣
    高雄地方法院檢察署相驗屍體證明書、檢驗報告書、相驗筆
    錄、法務部法醫研究所法醫所100 年4 月14日法醫理字第
    1000000629號函所檢附之法醫所100 醫剖字第1001100195號
    解剖報告書及100 醫鑑字第1001100316號鑑定報告書、澎湖
    縣政府警察局馬公分局100 年2 月15日馬警分偵字第
    1002100365號函所檢附之臺灣澎湖地方法院100 年聲監字第
    2 號通訊監察書及0000000000通訊監察譯文等證據在卷可稽
    ，足認被告前開任意性之自白與事實相符，得作為被告有罪
    之證據。從而，本件事證明確，被告犯行堪以認定，應依法
    論科。
四、是核被告靖久儀所為，係犯刑法第247 條第1 項遺棄屍體罪
    。爰審酌被告靖久儀見陳永祥因施用毒品後猝死，一時驚恐
    又畏懼，竟未採取妥善之處置，亦未通知陳永祥之家屬處理
    ，反逕行將陳永祥之屍體載往偏僻空曠處丟棄，所為不僅有
    害社會安寧，亦使死者難安，更傷及被害人家屬心靈，實難
    輕縱，惟念其犯後坦承犯行，態度尚佳，並參酌其犯罪之動
    機、手段、目的等一切情狀，量處如主文所示之刑，以資懲
    儆。
據上論斷，應依刑事訴訟法第273 條之1 、第299 條第1 項前段
，刑法第247 條第1 項，判決如主文。
本案經檢察官陳筱茜到庭執行職務。
中    華    民    國   100    年    9     月    29    日
                  刑事第十庭    法  官  王靖茹
以上正本證明與原本無異。
如不服本判決應於收受判決後10日內向本院提出上訴書狀，並應
敘述具體理由。其未敘述上訴理由者，應於上訴期間屆滿後20日
內向本院補提理由書(均須按他造當事人之人數附繕本)「切勿逕
送上級法院」。
中    華    民    國   100    年    9     月    29    日
                                書記官  楊明月
附錄本案論罪科刑法條：
中華民國刑法第247條第1項
損壞、遺棄、污辱或盜取屍體者，處 6 月以上 5 年以下有期徒
刑。